【裁判字號】    99,裁,579
【裁判日期】    990311
【裁判案由】    地價稅
【裁判全文】
最  高  行  政  法  院  裁  定
                                       99年度裁字第579號
上  訴  人  中國石油化學工業開發股份有限公司
代  表  人  甲  ○
訴訟代理人  卓隆燁
被 上訴 人  高雄市稅捐稽徵處
代  表  人  乙○○
上列當事人間地價稅事件，上訴人對於中華民國98年11月30日高
雄高等行政法院98年度訴字第479號判決，提起上訴，本院裁定
如下：
    主  文
上訴駁回。
上訴審訴訟費用由上訴人負擔。
    理  由
一、按對於高等行政法院判決之上訴，非以其違背法令為理由，
    不得為之，行政訴訟法第242條定有明文。依同法第243條第
    1項規定，判決不適用法規或適用不當者，為違背法令；而
    判決有同條第2項所列各款情形之一者，為當然違背法令。
    是當事人對於高等行政法院判決上訴，如依行政訴訟法第
    243條第1項規定，以高等行政法院判決有不適用法規或適用
    不當為理由時，其上訴狀或理由書應有具體之指摘，並揭示
    該法規之條項或其內容；若係成文法以外之法則，應揭示該
    法則之旨趣；倘為司法院解釋或本院之判例，則應揭示該判
    解之字號或其內容。如以行政訴訟法第243條第2項所列各款
    情形為理由時，其上訴狀或理由書，應揭示合於該條項各款
    之事實。上訴狀或理由書如未依此項方法表明，或其所表明
    者與上開法條規定不合時，即難認為已對高等行政法院判決
    之違背法令有具體之指摘，其上訴自難認為合法。
二、緣上訴人所有坐落高雄市○鎮區○○段4、86、86-4及87地號
    等4筆土地（下稱系爭土地），原為甲種工業區用地，並供
    上訴人前鎮廠使用，前經被上訴人核准按工業用地特別稅率
    課徵地價稅在案。嗣被上訴人所屬前鎮分處執行94年度地價
    稅清查計畫，發現上訴人前鎮廠之工廠登記證已於民國77年
    6月1日歇業註銷在案，不符土地稅法第18條第1項規定按工
    業用地特別稅率課徵地價稅之要件，且系爭土地已於88年12
    月20日經高雄市政府發布都市計畫，將土地使用分區由工業
    區變更編定為特貿五A區，而為高雄多功能經貿園區特定區
    範圍，應自89年起恢復按一般用地稅率課徵地價稅。被上訴
    人乃依一般用地稅率課徵系爭土地97年度地價稅新臺幣（下
    同）5,887萬5,661元。上訴人不服，申請復查，未獲變更，
    提起訴願，亦遭決定駁回，遂提起行政訴訟。經高雄高等行
    政法院98年度訴字第479號判決駁回，上訴人對之提起上訴
    ，主張：原判決未究明上訴人所有系爭土地之使用分區雖已
    由甲種工業區變更編定特貿五A區，於開發計畫核准前，依
    都市計畫法高雄市施行細則第27條規定及高雄市政府都市發
    展局95年3月10日高市都發二字第0950002536號函釋之意旨
    ，仍得繼續為工業用途之使用，此係基於法令之規定，即為
    土地稅法第10條第2項前段所稱之「政府核准工業或工廠使
    用之土地」。且系爭土地自始未變更目的事業主管機關規劃
    之使用用途，依土地稅法第41條第1項規定無再提出申請之
    需，自無土地稅法第41條第2項所稱「適用特別稅率之原因
    、事實消滅時」應即向主管稽徵機關申報之情事，揆諸實質
    課稅原則，應仍有土地稅法第18條工業用地特別稅率之適用
    ，原判決未據土地稅法第10條、第41條及都市計畫法高雄市
    施行細則第27條規定暨實質課稅原則，自有適用法令不當之
    違背法令。又原判決未究明上訴人所有坐落於系爭土地之球
    形油槽，係為遂行多功能經貿園區特定區開發計畫之達成目
    的，為配合高雄市政府闢建「百米園道」於94年間拆除，坐
    落於系爭土地之廠房，亦係為配合多功能經貿園區特定區開
    發計畫之達成，乃於94年12月間拆除以利污染整治，於拆除
    前後系爭土地始終供作工業用途使用，揆諸實質課稅原則，
    尚不得否認各該土地供工業使用之本質，應准予適用工業用
    地特別稅率課徵地價稅，自有適用法令不當之違背法令。原
    判決理由未論及土地稅法第18條適用工業用地地價稅優惠稅
    率所須具備「由事業按目的事業主管機關核定規劃之用途，
    所直接使用」及「直接供工廠使用」所指為何？亦未具體指
    摘系爭土地之使用情形與土地稅法第18條適用工業用地地價
    稅優惠稅率所須具備「由事業按目的事業主管機關核定規劃
    之用途，所直接使用」或「直接供工廠使用」要件不合之理
    由，顯有判決理由不備之違法等語，雖以該判決違背法令為
    由，惟核其上訴理由，係就原審取捨證據、認定事實之職權
    行使，指摘其為不當，並就原審已論斷者，泛言未論斷，或
    就原審所為論斷，泛言其論斷矛盾，而非具體表明合於不適
    用法規、適用法規不當、或行政訴訟法第243條第2項所列各
    款之情形，難認對該判決之如何違背法令已有具體之指摘。
    依首開規定及說明，應認其上訴為不合法。
三、據上論結，本件上訴為不合法。依行政訴訟法第249條第1項
    前段、第104條、民事訴訟法第95條、第78條，裁定如主文
    。
中    華    民    國    99    年    3     月    11    日
                    最高行政法院第六庭
                        審判長法官  吳  明  鴻
                              法官  廖  宏  明
                              法官  侯  東  昇
                              法官  劉  介  中
                              法官  黃  秋  鴻
以  上  正  本  證  明  與  原  本  無  異
中    華    民    國    99    年    3     月    12    日
                              書記官  張  雅  琴


司法院資訊處製作；財團法人民間司法改革基金會備份。
